el: Υλικό κεφαλής ντουμπέκ: Δέρμα μοσχαριού; Δέρμα ψαριού; Δέρμα κατσίκας; Δέρμα προβάτου; Συνθετικό (Mylar/πλαστικό); Άλλο
nb: Materiale i doumbek-hode: Kalveskinn; Fiskeskinn; Geiteskinn; Saueskinn; Syntetisk (Mylar/plast); Annet
cs: Materiál blány doumbeku: Telecí kůže; Rybí kůže; Kozí kůže; Ovčí kůže; Syntetická (mylar/plast); Jiné
tr: Dümbelek davul derisi malzemesi: Dana derisi; Balık derisi; Keçi derisi; Koyun derisi; Sentetik (Mylar/plastik); Diğer
ru: Материал мембраны думбека: Телячья кожа; Рыбья кожа; Козья кожа; Овечья кожа; Синтетика (майлар/пластик); Другое
nl: Materiaal trommelvel doumbek: Kalfsleer; Vissenhuid; Geitenhuid; Schapenhuid; Synthetisch (Mylar/plastic); Overige
da: Materiale i Doumbek-hoved: Kalveskind; Fiskeskind; Gedeskind; Fåreskind; Syntetisk (Mylar/plast); Andet
vi: Chất liệu mặt trống Doumbek: Da bê; Da cá; Da dê; Da cừu; Tổng hợp (Mylar/nhựa); Khác
ro-RO: Materialul membranei doumbek-ului: Piele de vițel; Piele de pește; Piele de capră; Piele de oaie; Sintetic (mylar/plastic); Altele
ko: 둠벡 헤드 소재: 송아지 가죽; 물고기 가죽; 염소 가죽; 양가죽; 합성 소재(마일라/플라스틱); 기타
it: Materiale della testa del doumbek: Pelle di vitello; Pelle di pesce; Pelle di capra; Pelle di pecora; Sintetico (mylar/plastica); Altro
es: Material del cabezal del doumbek: Piel de becerro; Piel de pescado; Piel de cabra; Piel de oveja; Sintético (Mylar/plástico); Otro
sk-SK: Materiál hlavy doumbeku: Teľacia koža; Rybia koža; Kozia koža; Ovčia koža; Syntetika (Mylar/plast); Iný
de: Material des Doumbek-Kopfes: Kalbsleder; Fischhaut; Ziegenleder; Schaffell; Synthetisch (Mylar/Kunststoff); Sonstige
pl: Materiał membrany darbuki: Skóra cielęca; Skóra rybia; Skóra kozia; Skóra owcza; Syntetyczny (mylar/plastik); Inne
pt-BR: Material da cabeça do doumbek: Pele de bezerro; Pele de peixe; Pele de cabra; Pele de ovelha; Sintética (Mylar/plástico); Outros
hu: Doumbek fej anyaga: Borjúbőr; Halbőr; Kecskebőr; Juhbőr; Szintetikus (Mylar/műanyag); Egyéb
hr-HR: Materijal glave doumbeka: Teleća koža; Riblja koža; Kozja koža; Ovčja koža; Sintetička (mylar/plastika); Ostalo
zh-CN: 杜姆贝克鼓面材质: 小牛皮; 鱼皮; 山羊皮; 绵羊皮; 合成（聚酯薄膜/塑料）; 其他
fi: Doumbekin kalvon materiaali: Vasikannahka; Kalannahka; Vuohennahka; Lampaannahka; Synteettinen (mylar/muovi); Muu
sv: Doumbek-huvudets material: Kalvskinn; Fiskskinn; Getskinn; Fårskinn; Syntetiskt (mylar/plast); Övrigt
pt-PT: Material da pele do doumbek: Pele de bezerro; Pele de peixe; Pele de cabra; Pele de ovelha; Sintético (Mylar/plástico); Outro
th: วัสดุของหนังกลองดุมเบค: หนังลูกวัว; หนังปลา; หนังแพะ; หนังแกะ; หนังสังเคราะห์ (ไมลาร์/พลาสติก); อื่นๆ
fr: Matériau de la peau du doumbek: Peau de veau; Peau de poisson; Peau de chèvre; Peau de mouton; Synthétique (Mylar/plastique); Autre
sl-SI: Material opne za doumbek: Telečja koža; Ribja koža; Kozja koža; Ovčja koža; Sintetika (mylar/plastika); Drugo
ja: ドゥンベックヘッド素材: カーフスキン; フィッシュスキン; ゴートスキン; シープスキン; 合成素材 (マイラー/プラスチック); その他
lt-LT: Dumbeko membranos medžiaga: Veršiuko oda; Žuvies oda; Ožkos oda; Avies oda; Sintetika (mailaras / plastikas); Kita
zh-TW: 墩杯鼓皮材質: 小牛皮; 魚皮; 山羊皮; 羊皮; 合成材質 (聚酯薄膜/塑膠); 其他
bg-BG: Материал на мембраната на думбек: Телешка кожа; Рибешка кожа; Козя кожа; Овча кожа; Синтетична (майлар/пластмаса); Друго
en: Doumbek head material: Calfskin; Fishskin; Goatskin; Sheepskin; Synthetic (Mylar/plastic); Other